臺灣苗栗地方法院刑事判決　　　　　　　　　　　　　九十一年度訴字第二一二號
　　公　訴　人　臺灣苗栗地方法院檢察署檢察官
　　被　　　告　甲○○
右列被告因違反毒品危害防制條例案件，經檢察官提起公訴（九十年度毒偵字第四三
九號、九十年度毒偵字第五０七號），本院判決如左：
    主  文
甲○○施用第一級毒品，處有期徒刑陸月，如易科罰金，以參佰元折算壹日；又施用
第二級毒品，處有期徒刑肆月，如易科罰金，以參佰元折算壹日。應執行有期徒刑玖
月，如易科罰金，以參佰元折算壹日。
    事  實
一、甲○○前因施用毒品案件，經本院裁定送觀察、勒戒後，認無繼續施用毒品之傾
    向，由臺灣苗栗地方法院檢察署檢察官於民國八十九年七月二十日，以八十九年
    度毒偵緝字第二六０號為不起訴處分確定。竟不知悔改，又分別基於施用第一級
    、第二級毒品之犯意，於九十年一月十五日，在其苗栗縣後龍鎮水尾里五鄰水尾
    卅五號住處，以香菸沾染海洛因後點燃吸食之方式，不法施用第一級毒品海洛因
    一次；又以不明之方法施用第二級毒品安非他命一次，為警於九十年一月十八日
    在苗栗縣後龍鎮溪洲里五鄰四份仔四十七號查獲，嗣經苗栗縣警察局竹南分局及
    台灣苗栗看守所先後採集甲○○尿液送驗後，均呈有嗎啡、安非他命之陽性反應
    ，始悉上情。嗣經本院以九十年度毒聲字第三六九號裁定，送台灣苗栗看守所附
    設勒戒處所觀察、勒戒後，經鑑定認有繼續施用毒品傾向。
二、案經苗栗縣警察局竹南分局報告臺灣苗栗地方法院檢察署檢察官偵查起訴。
    理  由
一、訊據被告甲○○，對施用海洛因之犯行已坦承不諱，惟矢口否認有施用安非他命
    犯行，辯稱：聞到安非他命的味道，伊會不舒服，所以只有施用海洛因，未曾施
    用安非他命，其鑑定報告中會有安非他命反應，應是吸到他人之二手煙所致云云
    ；經查，被告於九十年一月十八日為警查獲時所採尿液（檢體編號Ｂ００七號）
    ，經送鑑驗給果，確呈甲基安非他命及嗎啡之陽性反應乙節，有苗栗縣衛生局九
    十年二月十二日九十衛檢字第九００一九三一號煙毒尿液檢驗成績書一紙附卷可
    稽；而被告同日因移送台灣苗栗看守所進行勒戒，經看守所復採尿送驗，亦呈甲
    基安非他命及嗎啡之陽性反應，有私立中山醫學院附設孫中山先生紀念醫院藥物
    濫用檢測中心九十年三月九日出具之檢驗確認結果報告一份附卷可稽；參照行政
    院衛生署藥物食品檢驗局八十一年二月八日藥檢壹字第００一一五六號函：常人
    如未吸用甲基安非他命，其尿水應驗無甲基安非他命陽性反應。倘有吸用，約有
    百分之九十於九十六小時內均可自尿液中排出，並驗有甲基安非他命陽性反應之
    意旨，被告倘未在取尿前九十六小時內確有吸用安非他命，其尿液中當不致有安
    非他命陽性反應，是被告所辯伊未吸用安非他命云云，顯屬畏罪卸責之詞，委無
    足採。從而，被告既自白其在首開時地確有施用海洛因，有前揭鑑定報告可稽，
    堪認被告本部分之自白確與事實相符；而被告否認施用安非他命云云，依前述並
    無足採，是其確有不法施用海洛因、安非他命之犯行，均應堪認定。又被告前因
    施用毒品案件，經本院裁定送觀察勒戒，因認無繼續施用毒品之傾向，而經臺灣
    苗栗地方法院檢察署檢察官為不起訴處分確定；嗣經本院以九十年度毒聲字第三
    六九號裁定，送台灣苗栗看守所附設勒戒處所觀察、勒戒後，經鑑定認有繼續施
    用毒品傾向等情，亦有裁定書、不起訴處分書、台灣苗栗看守所附設勒戒處所九
    十年四月三日苗所衛字第一五三七號函附之證明書及被告前科紀錄等附卷可憑；
    事證明確，被告犯行洵堪認定。
二、核被告所為，係犯毒品危害防制條例第十條第一項、第二項之施用毒品罪。被告
    持有毒品之低度行為，應為施用毒品之高度行為所吸收，不另論罪。所犯施用海
    洛因、安非他命二罪間，其犯意各別，罪名不同，應予分論併罰。末查被告於八
    十八年間，因持有第一級、第二級毒品，經臺灣高等法院台中分院於九十年七月
    三十一日以違反毒品危害防制條例罪，判處有期徒刑八月、四月，經定應執行之
    刑有期徒刑十一月確定（尚未執行完畢，不構成累犯），有台灣高等法院被告全
    國前案紀錄表在卷可稽。本件之施用毒品罪與前開持有毒品罪間，其犯罪構成要
    件不同，二者間並無裁判上一罪關係，尚無一事不再理原則之適用，附此敘明。
    爰審酌被告施用海洛因及安非他命，不知悔改，惡性非淺，於審理中復矢口否認
    施用安非他命犯行，足證行為後並無悛悔之意，惟所犯係自殘行為，對社會、國
    家法益之危害尚輕等一切情狀，分別量處如主文第一項所示之刑，併宣告易科罰
    金之折算標準，並定應執行之刑，同時諭知易科罰金折算標準，以示懲儆。
據上論斷，應依刑事訴訟法第二百九十九條第一項前段，毒品危害防制條例第十條第
一項、第二項，刑法第十一條前段、第四十一條第一項前段、第五十一條第五款，罰
金罰鍰提高標準條例第二條，判決如主文。
本案經檢察官李殷財到庭執行職務。
中      華      民      國    九十一    年      八      月      一      日
                                臺灣苗栗地方法院刑事第一庭
                                           法  官  楊  台  清
右正本證明與原本無異。
如不服本判決，應於送達後十日內向本院提出上訴狀(須附繕本)，上訴於臺灣高等
法院臺中分院。
                                           書記官  李  惠  雯
中      華      民      國    九十一    年      八      月      一      日
附錄論罪科刑法條
毒品危害防制條例第十條
施用第一級毒品者，處六月以上、五年以下有期徒刑。
施用第二級毒品者，處三年以下有期徒刑。
